【裁判字號】    92,訴,107
【裁判日期】    920211
【裁判案由】    違反著作權法
【裁判全文】
臺灣彰化地方法院刑事判決                          九十二年度訴字第一七號
    公  訴  人  臺灣彰化地方法院檢察署檢察官
    被      告  乙○○  男十八.
右列被告因違反著作權法案件，經檢察官提起公訴（九十一年度偵字第六三五五號）
，本院判決如左：
    主  文
乙○○共同以犯明知為侵害著作權之物而意圖營利而交付之方法侵害他人之著作權為
常業，處有期徒刑壹年貳月。緩刑肆年。
扣案之如附表所示之音樂光碟肆拾玖片均沒收。
    事  實
一、乙○○明知如附表所示之音樂著作物，分別係為滾石國際音樂股份有限公司（以
    下簡稱滾石公司）、華納國際音樂股份有限公司、上華國際企業股份有限公司、
    福茂唱片音樂股份有限公司、科藝百代股份有限公司、新力哥倫比亞音樂股份有
    公司、博德曼股份有限公司、豐華唱片股份有限公司、華研國際音樂股份有限公
    司、艾迴股份有限公司、魔岩唱片股份有限公司等享有著作權之錄音著作（詳如
    附表），非經滾石公司等之同意或授權，不得散布、意圖散布而陳列或意圖營利
    而交付，竟與某不詳姓名年籍之成年男子共同基於以販賣非法重製之錄音著作為
    常業之犯意聯絡，由該不詳姓名之成年男子向綽號「阿比」之成年男子以每片新
    台幣（以下同）二十元之價格，購入侵害前揭公司之享有著作權之盜版音樂光碟
    ，再由乙○○自九十一年六月中旬某日起，以日薪七百元及可抽取一天販賣所得
    一成之代價受僱於該不詳姓名年籍之成年男子，在彰化縣員林鎮○○路與民權街
    口設攤陳列上揭盜版之音樂光碟，並以每片五十元之價格販賣如附表所示之盜版
    音樂光碟予不特定人營利，以此方式侵害滾石公司等之著作權，並賴以為生活之
    資而以此為常業。嗣乙○○於九十一年九月十三日下午五時三十分許，在上址為
    警查獲，並扣得如附表所示之盜版音樂光碟四十九片。
二、案經被害人滾石公司等訴由彰化縣警察局員林分局報請臺灣彰化地方法院檢察署
    檢察官偵查起訴。
    理  由
一、訊據被告乙○○對於右揭事實坦承不諱，核與告訴代理人甲○○、丙○○指訴情
    節相符，且扣案如附表所示之音樂光碟均係非法重製之錄音著作物，業據告訴代
    理人甲○○、丙○○於警訊中指訴甚詳，並分別提出相關著作權資料附卷佐證，
    經本院核閱無誤，衡以被告自承就附表所示之音樂光碟係以每片二十元之價格購
    進，再以每片五十元之價格賣出，遠低於正版之音樂光碟之市場價格甚多，一般
    人均可明知係盜版品，則被告所售賣者係侵害他人著作權之非法重製盜版品且為
    被告於販賣之初所明知等事實，堪以認定，此外復有如附表所示之音樂光碟扣案
    可資佐證，是以本件事證已臻明確，被告犯行堪予認定。
二、按刑法上所謂常業犯，指反覆以同種類行為為目的之社會活動之職業性犯罪而言
    ，至於犯罪所得之多寡，是否恃此犯罪為唯一之謀生職業，則非所問，縱令兼有
    其他職業，仍無礙於該常業犯罪之成立，最高法院八十五年度台上字第五一０號
    判例闡述甚明。被告自承係因經濟不好才受僱設攤販賣盜版光碟，以為家用，是
    以被告顯有以此為常業之意思甚明。核其所為，係犯著作權法第九十四條之以犯
    明知為侵害著作權之物而意圖營利而交付之方法侵害他人之著作權之罪為常業罪
    。被告與某不詳姓名年籍之成年男子間，對於犯罪之實施，有犯意聯絡及行為分
    擔，為共同正犯。爰審酌被告犯罪之動機、目的、手段、所生危害及犯罪後之態
    度等一切情狀，量處如主文所示之刑，以示懲儆。又被告前未曾受有期徒刑以上
    刑之宣告，此有臺灣高等法院被告全國前案紀錄表在卷可稽，經此教訓，當知警
    惕，應無再犯之虞，本件所宣告之刑，本院認以暫不執行為適當，爰併為緩刑之
    宣告，以啟自新。扣案如附表所示之物，係與被告共犯之某不詳姓名年籍之成年
    男子所有，供犯罪所用之物，業據被告供明在卷，爰依法宣告沒收。
據上論斷，應依刑事訴訟法第二百九十九條第一項前段，著作權法第九十四條、第九
十三條第三款、第八十七條第二款，刑法第十一條前段、第二十八條、第七十四條第
一款、第三十八條第一項第二款，判決如主文。
中      華      民      國    九十二    年      二      月     十一     日
                              臺灣彰化地方法院刑事第二庭
                                  法      官  石  馨  文
右正本證明與原本無異。
如不服本判決，應於判決送達後十日內向本院提出上訴狀( 須附繕本 )。
告訴人或被害人對於判決如有不服具備理由請求檢察官上訴者，其上訴期間之計算係
以檢察官收受判決正本之日期為準。
                                  法院書記官  呂  雅  惠
中      華      民      國    九十二    年      二      月     十七日
著作權法第八十七條
有左列情形之一者，除本法另有規定外，視為侵害著作權或製版權：
一、以侵害著作人名譽之方法利用其著作者。
二、明知為侵害著作權或製版權之物而散布或意圖散布而陳列或持有或意圖營利而交
    付者。
三、輸入未經著作財產權人或製版權人授權重製之重製物或製版物者。
四、未經著作財產權人同意而輸入著作原件或其重製物者。
五、明知係侵害電腦程式著作權之重製物而仍作為直接營利之使用者。
著作權法第九十三條
有左列情形之一者，處二年以下有期徒刑，得併科新台幣十萬元以下罰金：
一、侵害第十五條至第十七條規定之著作人格權者。
二、違反第七十條規定者。
三、以第八十七條各款方法之一侵害他人之著作權者。
著作權法第九十四條
以犯第九十一條、第九十二條或第九十三條之罪為常業者，處一年以上七年以下有期
徒刑，得併科新台幣四十五萬元以下罰金。


司法院資訊處製作；財團法人民間司法改革基金會備份。
